# 请教陈版主关于间接持股的问题

提问人：辉哥 20172017 时间：2020-01-13 20:56:14
您好陈版主，A公司持有B公司24%的股份，采用权益法核算，B公司持有C合伙企业0.1%的股份，且在C合伙企业中担任普通合伙人，另外A公司直接持有C有限合伙企业10%的股份。请问陈版主，对于A公司投资的B公司和C有限合伙企业应如何进行核算？我的想法是A公司根据B公司合并C合伙企业的合并报表按照24%确认投资收益，将C公司作为其他权益工具投资或其他非流动金融资产进行核算吗，投资比例按照10%，请问是否正确，对于A公司通过B公司间接持股C的部分应如何考虑？

回答人：chenyiwei
“B公司持有C合伙企业0.1%的股份，且在C合伙企业中担任普通合伙人”：则通常理解B为C中有限合伙人的代理人，不控制该有限合伙企业，不应合并该有限合伙企业报表。但B对其持有的C的份额做权益法核算是有可能的。

提问人：辉哥 20172017 时间：2020-01-14 15:53:11
谢谢陈版，那么请问A公司对于该有限合伙企业应该怎么核算呢？

回答人：chenyiwei
进一步分析有无重大影响或控制。背景信息有限，似乎都有可能。